【裁判字號】    98,訴,2716
【裁判日期】    981228
【裁判案由】    偽證
【裁判全文】
臺灣板橋地方法院刑事判決              98年度訴字第2716號
公  訴  人  臺灣板橋地方法院檢察署檢察官
被      告  甲○○
上列被告因偽證案件，經檢察官提起公訴（98年度偵緝字第1626
號、第1627號），本院依簡式審判程序判決如下：
    主  文
甲○○證人，於執行審判職務之公署審判時，於案情有重要關係
之事項，供前具結，而為虛偽陳述，處有期徒刑肆月，減為有期
徒刑貳月。
    事  實
一、甲○○與何韋翰為叔姪關係，緣何韋翰（所涉違反槍砲彈藥
    刀械管制條例部分，業經另案判處有期徒刑1 年6 月，併科
    罰金新臺幣（下同）15萬元，減為有期徒刑9 月，併科罰金
    7 萬5 千元確定）基於持有具殺傷力之手槍及子彈之犯意，
    先於民國90、91年間某日，在臺北縣板橋市介壽公園內，以
    5 萬元之代價，向真實姓名年籍不詳、綽號「阿忠」之成年
    男子購買具殺傷力之改造手槍1 支（含彈匣1 個，槍枝管制
    編號為0000000000號，係由仿GLOCK 廠27型半自動手槍製造
    之玩具手槍槍身組合金屬槍管及土造金屬滑套改造而成之改
    造手槍）及制式子彈10顆，即未經許可而持有之，再於不詳
    時間，將上開槍彈藏放於停放在基隆市○○街135 巷7 弄2
    號對面空地之報廢小貨車中間座位夾層內，嗣於93年9 月29
    日中午12時10分許，何韋翰向警供出槍彈藏放地點並偕警前
    往上址，遂為警扣得上開槍彈。詎甲○○明知前開槍彈係何
    韋翰所持有之物，竟基於偽證之犯意，於95年4 月6 日，在
    本院94年度重訴字第25號、第27號案件合併審理時，以證人
    身分接受訊問，就被告何韋翰違反槍砲彈藥刀械管制條例案
    件之案情有重要關係之事項，供前具結後竟證述：上開槍彈
    係伊所持有，並拜託何韋翰開車載伊前往基隆市○○街135
    巷7 弄2 號，並將上開槍彈藏放在停放於上址對面的廢棄車
    內電瓶電池盒裡；何韋翰有問伊是什麼東西，伊當時在車上
    是用比的，比槍的手勢，告訴何韋翰那是槍等虛偽陳述。嗣
    甲○○於97年1 月25日及97年1 月28日在本院97年度訴緝字
    第30號（原案號為96年度訴字第3126號）案件審理時，坦承
    上開偽證之犯行。
二、案經本院移請暨臺灣板橋地方法院檢察署檢察官簽分偵查起
    訴。
    理  由
一、本院於準備程序進行中，被告甲○○就被訴事實為有罪之陳
    述，經告知被告簡式審判程序之旨，並聽取公訴人及被告之
    意見後，裁定進行簡式審判程序。
二、前揭事實，為被告在本院審理時坦承不諱，並據證人何韋翰
    於本院96年度訴字第3126號、97年度訴緝字第30號違反槍砲
    彈藥刀械管制條例案件中供述及證述甚明（參本院96年度訴
    字第3126號卷第46至47頁、第76頁；97年度訴緝字第30號卷
    第77至81頁）。此外，復有本院94年度重訴字第25號、第27
    號審判程序筆錄及證人結文各1 份（參本院94年度重訴字第
    25號卷三第210 至215 頁、第257 頁）附卷可稽。而被告證
    述前開具有殺傷力之槍彈是否為何韋翰所持有，攸關何韋翰
    有無未經許可，持有其他可發射子彈具有殺傷力之改造手槍
    之構成要件核心事實，自屬偽證罪所稱「於案情有重要關係
    之事項」，殆無疑義。是被告前開自白核與事實相符，堪以
    採信。從而，本件事證明確，被告前開犯行堪以認定，應予
    依法論科。
三、按刑法上之偽證罪，為形式犯，不以結果之發生為要件，證
    人於供前或供後具結而就案情有重要關係事項，故為虛偽陳
    述，其犯罪即成立，而該罪所謂於案情有重要關係之事項，
    則指該事項之有無，足以影響於裁判之結果者而言，至於其
    虛偽陳述，法院已否採為裁判或檢察官據為處分之基礎，或
    有無採為基礎之可能，皆於偽證罪之成立無影響（最高法院
    71年臺上字第8127號、84年臺上字第3949號判例參照）。核
    被告所為，係犯刑法第168 條之偽證罪。爰審酌被告所為偽
    證之行為妨害國家司法權之行使，致生無益訴訟程序之進行
    ，造成之損害非小，惟考量被告犯後能坦承犯行，態度尚屬
    良好，且其犯罪動機乃為親情之故等一切情狀，爰量處如主
    文所示之刑。又本件被告犯罪時間係在96年4 月24日以前，
    合於中華民國九十六年罪犯減刑條例第2 條第1 項第3 款之
    規定，且無該條例所定不應減刑之情形，是併依上開減刑條
    例規定減其宣告刑2 分之1 。
據上論斷，應依刑事訴訟法第273 條之1 第1 項、第299 條第1
項前段，刑法第168 條，中華民國九十六年罪犯減刑條例第2 條
第1 項第3 款、第7 條，判決如主文。
本案經檢察官李超偉到庭執行職務。
中    華    民    國    98    年    12    月    28    日
                    刑事第二庭  法  官  陳正偉
上列正本證明與原本無異。
如不服本判決，應於送達後10日內敘明上訴理由，向本院提出上
訴狀，上訴於本院第二審合議庭 (應附繕本) 。其未敘述上訴理
由者，應於上訴期間屆滿後20日內向本院補提理由書「切勿逕送
上級法院」。
                                書記官  江文彬
中    華    民    國    98    年    12    月    28    日
附錄本案論罪科刑法條全文：
中華民國刑法第168 條
於執行審判職務之公署審判時，或於檢察官偵查時，證人、鑑定
人、通譯於案情有重要關係之事項，供前或供後具結，而為虛偽
陳述者，處7 年以下有期徒刑。

司法院資訊處製作；財團法人民間司法改革基金會備份。
